【裁判字號】    92,抗,139
【裁判日期】    920312
【裁判案由】    聲請再審
【裁判全文】
臺灣高等法院刑事裁定                              九十二年度抗字第一三九號
    抗  告  人
    即  被  告    甲○○
右抗告人因竊盜案件提起再審，不服臺灣桃園地方法院中華民國九十二年一月二十四
日裁定（九十一年度聲再字第五號），提起抗告，本院裁定如左：
    主  文
抗告駁回。
    理  由
一、按經法院認為無再審理由而以裁定駁回裁定後，不得更以同一原因聲請再審；以
    因重要證據漏未審酌而聲請再審者，應於送達判決後二十日內為之，刑事訴訟法
    第四百三十四條第二項及第四百二十四條，分別定有明文。又刑事訴訟法第四百
    二十條第一項第六款所謂之新證據，係指該項證據在事實審法院於判決前未經發
    現，不及調查斟酌，至其後始行發現者而言，若判決前已經當事人提出或聲請調
    查之證據，經原法院捨棄不採者，即非該條款所稱之新證據，不得作為再審之原
    因，此觀最高法院二十八年抗字第八號判例意旨自明。
二、本件抗告人以其前因竊盜案件，經臺灣桃園地方法院於民國（下同）九十年五月
    十六日以八十九年度易字第三一五一號刑事判決處有期徒刑四月，並經本院以上
    訴逾期為由，於九十一年一月二十五日以九十一年度抗字第一九號裁定駁回上訴
    而確定，惟原判決有：（一）抗告人彎身雖有行竊之預備意念，經巡邏員警發現
    可疑偵辦，竊盜罪無處罰預備犯之明文，該行為尚未成罪；（二）被害人張敏達
    於臺灣桃園地方法院證稱與配偶逛夜市半小時未親見抗告人動其小客車，有法院
    之錄音帶可證，此為新證據；（三）抗告人身上並無工具可毀損汽車車門鎖，顯
    無證據足認車牌號碼ＫＶ－三九八一號自用小客車右前車門之門鎖係遭抗告人破
    壞，法官曾於審問程序中認為該小客車門鎖係不知名男子所為，此新證據之發見
    ，有法院錄音帶可證；（四）證人即查獲警員張家瑋於臺灣桃園地方法院審理時
    證稱：「當時天暗沒清楚只見被告，沒有看被告搜查車內，我巡邏至該處，見被
    告站在車旁上半身彎身」，抗告人並未進入車內，亦為新證據之發見，有法院之
    錄音帶可證。爰依刑事訴訟法第四百二十條第一項第六款及第四百二十四條之規
    定，提起再審。
三、原審法院以：（一）抗告人前以其行為僅係竊盜之預備之理由聲請再審，經原審
    法院九十一年度聲再字第三號裁定駁回後，並經本院九十一年度抗字第一三六號
    裁定駁回抗告確定在案，此經原審法院調取前開案卷核閱無誤，抗告人以同一事
    由聲請再審，與刑事訴訟法第四百三十四條第二項之規定不符；至前開聲請再審
    意旨（二）（三）（四）所稱：抗告人是否著手竊盜行為之實施及小客車車門門
    鎖是否為抗告人所破壞等事項，業據原判決詳予論敘，並無未予斟酌之情形。且
    抗告人所謂之「新證據」，既均為原審法院審理該抗告人涉嫌竊盜案之錄音帶，
    顯非事實審法院於判決前未經發現而不及調查斟酌，至其後始行發現之新證據，
    自不得作為再審之原因。原審法院因依刑事訴訟法第二百二十條及第四百三十三
    條之規定，駁回抗告人之再審聲請，核無違誤，應予維持。
四、抗告人提起抗告意旨仍執陳詞，徒以原判決有重要證據漏未調查及發現確實之新
    證據，應合於再審條件云云。經查，除抗告人就以重要證據漏未審酌之原因提起
    再審，已逾送達判決後二十日之期間，程序違背規定外，其餘抗告人以發現確實
    之新證據為理由聲請再審部分，業據原裁定敘明不應准許之理由如上。本件抗告
    為無理由，應予駁回。
五、據上論斷，應依刑事訴訟法第四百十二條，裁定如主文。
中      華      民      國    九十二    年      三      月      十二    日
                              臺灣高等法院刑事第六庭
                                  審判長法  官  陳  春  秋
                                        法  官  洪  英  花
                                        法  官  王  麗  莉
右正本證明與原本無異。
不得再抗告。
                                        書記官  蘇  秋  
中      華      民      國    九十二    年      三      月      十二    日


司法院資訊處製作；財團法人民間司法改革基金會備份。
